【裁判字號】    92,簡上,318
【裁判日期】    921231
【裁判案由】    傷害
【裁判全文】
臺灣臺北地方法院刑事判決                        九十二年度簡上字第三一八號
    公  訴  人  臺灣臺北地方法院檢察署檢察官
    上  訴  人
    即  被  告  乙○○  男  三.
    選任辯護人  吳貞良律師
右上訴人即被告因傷害案件，不服本院簡易庭九十二年度簡字第一七二九號，中華民
國九十二年九月八日第一審簡易判決（聲請簡易判決處刑案號：九十二年度偵字第九
九七七號）提起上訴，本院第二審合議庭判決如左：
    主  文
上訴駁回。
乙○○緩刑參年。
    事  實
一、乙○○於民國九十二年二月十八日凌晨零時八分許（原判決誤載為同年二月十七
    日晚間十一時五十分許，應予更正），在臺北市中山區○○○路三一二號六樓「
    迪廣ＫＴＶ」店內，與同行友人因買單意見不合發生爭執，竟因一時氣憤，基於
    傷害人身體之犯意，無故徒手抓住刻正站在櫃臺外之該店女服務生甲○○衣領，
    猛力推擲甲○○撞向另一側牆壁，致甲○○受有頭部外傷併腦挫傷之傷害。
二、案經甲○○訴由臺北市政府警察局中山分局移送臺灣臺北地方法院檢察署檢察官
    偵查並聲請簡易判決處刑。
    理  由
一、右揭犯罪事實，業據上訴人即被告（以下稱被告）乙○○於本院訊問時坦承不諱
    ，核與證人即告訴人甲○○、在場目擊案發過程之迪廣ＫＴＶ店員工邱得學等二
    人證述內容相符，復有證人甲○○之馬偕紀念醫院診斷證明書、病歷資料等在卷
    可稽，且卷附現場監視錄影帶中亦顯現被告徒手抓住刻正站在櫃臺外之該店女服
    務生甲○○衣領，猛力推擲甲○○撞向另一側牆壁等情，更經本院勘驗無誤（見
    本院九十二年十二月十八日勘驗筆錄），堪認被告自白與事實相符，本件事證明
    確，被告犯行堪以認定，應依法論科。
二、核被告所為，係犯刑法第二百七十七條第一項傷害罪。原審依刑事訴訟法第四百
    四十九條第一項前段、第三項、第四百五十四條第二項、刑法第二百七十七條第
    一項、第四十一條第一項前段，罰金罰鍰提高標準條例第一條前段、第二條之規
    定，逕以簡易判決判處拘役五十日，並諭知易科罰金為以三百元折算一日，其認
    事用法，均無不合，量刑亦屬妥適。被告上訴意旨空言指摘原審判決不當，顯無
    理由，應予駁回。惟查：被告業與告訴人達成和解，告訴人亦表示不願追究之意
    （見本院九十二年十二月十六日訊問筆錄），且被告亦無前科，素行尚佳，有臺
    灣高等法院被告全國前案紀錄表一紙在卷可稽，嗣後亦坦承犯行，深表悔悟，本
    院斟酌上情，認其一時失慮而罹刑典，經此審判科刑，當知所警惕，信無再犯之
    虞，本件所宣告之刑以暫不執行為適當，爰併諭知緩刑三年，以勵自新。
據上論斷，應依刑事訴訟法第四百五十五條之一第一項、第三項、第三百六十八條，
刑法第七十四條第一款，判決如主文。
本案經檢察官舒瑞金到庭執行職務
中      華      民      國    九十二    年     十二     月    三十一    日
                                      臺灣臺北地方法院刑事第十二庭
                                          審判長法  官 林銓正
                                                法  官 吳靜怡
                                                法  官 張永宏
右正本證明與原本無異。
本判決不得上訴。
                                                書記官 黃瓊滿
中      華      民      國    九十二    年     十二     月    三十一    日
附錄本件論罪科刑法條全文
刑法第二百七十七條
傷害人之身體或健康者，處三年以下有期徒刑、拘役或一千元以下罰金。


司法院資訊處製作；財團法人民間司法改革基金會備份。
